【裁判字號】    90,上易,2012
【裁判日期】    901228
【裁判案由】    竊盜
【裁判全文】
臺灣高等法院高雄分院刑事判決                    九十年度上易字第二一二號
    上  訴  人  臺灣屏東地方法院檢察署檢察官
    被      告  丁○○
右上訴人因被告竊盜案件，不服臺灣台灣屏東地方法院九十年度訴字第六三二號中華
民國九十年八月二十九日第一審判決（起訴案號：臺灣屏東地方法院檢察署九十年度
偵字第二五六四號，及移送併辦案號：臺灣屏東地方法院檢察署九十年偵字第二三六
七號、第四○三三號、第四五二二號、第三三九七號），提起上訴，及移送併案（台
灣屏東地方法院檢察署九十年度偵字第四四八五號），本院判決如左：
    主  文
原判決關於丁○○部分撤銷。
丁○○共同連續攜帶兇器竊盜，累犯，處有期徒刑壹年貳月。扣案螺絲起子肆支沒收
。
    事  實
一、丁○○曾因違反麻醉藥品管理條例案件，於民國八十六年五月間，經台灣屏東地
    方法院判處有期徒刑五月確定，甫於八十六年七月三十日易科罰金執行完畢，猶
    不知悔改，竟意圖為自己不法所有，基於概括之犯意，（一）於九十年四月十九
    日下午七時五十分許，夥同楊孟慈（同案被告，業經原審判決有罪確定），基於
    犯意之聯絡，在屏東縣九如鄉耆老村南二高旁之工地，以徒手搬運之方式，共同
    竊取置於南二高工地某承包商所有之電信管二十五支、鐵條四百支（價值共約新
    台幣（下同）二萬五千五百元，已發還於上開工地負責人許光陽），得手後正欲
    以楊孟慈所駕駛之車牌號碼Ｐ四－六七九三號自用小貨車將該批電信管及鐵條載
    離之際，為警當場查獲。（二）又承前揭概括犯意，與另一亦有竊盜概括犯意之
    陳榮昌（另案起訴），基於共同之犯意聯絡，先於九十年六月二十三日十四時許
    ，由大門進入屏東縣里港鄉○○村○○路三十三號土庫國小內，持陳榮昌所有客
    觀上足為兇器使用之螺絲起子三支，拆卸竊取土庫國小所有之鋁門窗二十個後（
    價值約一萬元），變賣予位於屏東市區之某不知情舊貨商；二人復於同年月二十
    四日二十時許，共同進入位於屏東縣里港鄉載興村之載興國小內，分持陳榮昌所
    有客觀上可供兇器使用之前開螺絲起子三支，拆卸竊取載興國小所裝設之鋁門紗
    窗及堆放在載興國小倉庫內之鋁門紗窗共十八塊（價值約五千元）。得手後，由
    陳榮昌駕駛其父所有ＷＤ－一五五三號自用小客車搭載丁○○將該竊得之鋁門紗
    窗載運至屏東縣里港鄉過江村里港公墓內拆解時，為警循線查獲，並扣得前開鋁
    門窗十八塊及螺絲起子三支。（三）於九十年七月十六日十二時許，復承前犯意
    ，潛入屏東縣里港鄉○○村里○路四十四號無人看守之台灣青果社屏東分社里港
    辦事處倉庫內，持其所有客觀上可供兇器使用之螺絲起子乙支，拆解竊取該社所
    有之鋁門窗框八條及堆放於倉庫內之鋁門窗框條共三十條（價值約一萬二千元，
    已發還該辦事處主任黃顯榮），丁○○於得手後將門窗框綑綁妥當已置於自己支
    配之下，正欲攜帶離去時，即為警當場查獲，並扣得螺絲起子乙支。（四）於九
    十年七月二十一日凌晨三時許，再承前揭不法所有之意圖，在屏東縣里港鄉里○
    路上之豪邁舊貨店內，趁無人看守之際，徒手竊取羅進豪所有之舊鋁門條二十公
    斤（價值約三百元），得手後，並將舊鋁門條載往里港鄉○○路附近之一處舊貨
    商，變賣現款花用，嗣為警循線查獲。
二、案經屏東縣警察局里港分局報請台灣屏東地方法院檢察署檢察官偵查起訴及移送
    併辦。
    理  由
一、訊據上訴人即被告丁○○（下稱被告）對於右揭犯罪事實均坦承不諱，有關事實
    欄一、（一）之部分，被告雖於原審中辯稱：伊以為放在那裡的東西是人家不要
    的，並無不法所有之意圖云云。惟查：
（一）事實欄一、（一）部分之事實，業據同案被告楊孟慈於警訊及偵查中自白不諱
      ，核與證人即上開工地負責人許光陽所證述情節相符，並有許光陽出具之贓物
      認領保管收據一紙在卷可按。雖被告丁○○矢口否認有何竊盜犯意，並執前詞
      置辯，惟其所竊取之電信管二十五支及鐵條四百支均為「新的，剛運下來要做
      測速器用的」等情，業經證人許光陽證述明確（九十年偵字第二五六四號偵查
      卷第十四頁），而共同被告楊孟慈亦供稱：「（該堆水管、鐵條）很整齊放著
      ，有用反光錐隔離鐵條、水管」（同前揭偵查卷卷第六頁）等語明確，顯見該
      等物品自外型觀之即可推知並非他人所棄置，足認被告於原審中所辯：以為係
      他人不要的云云，與事實不符，應係事後卸責之詞，不足採信，此部份犯行堪
      以認定。
（二）事實欄一、（二）部分之事實，已據被告丁○○供承無訛，核與共犯陳榮昌於
      警訊及偵查中所言相符，並經證人即土庫國小校長盧繼寶及載興國小校工林東
      明證述明確，復有螺絲起子三支扣案可憑及贓物認領保管單影本乙紙附卷足稽
      ，足見被告之自白與事實相符，此部分事證甚為明確。
（三）事實欄一、（三）部分之事實，業據被告丁○○自白在卷，並核與證人即台灣
      青果社屏東分社里港辦事處主任黃顯榮證述情節大致相符，復有螺絲起子一支
      扣案足稽及贓物認領保管單乙紙、相片六張附卷可憑，足見被告之自白與事實
      相符，應堪採信，此部分事證亦屬明確。
（四）事實欄一、（四）部分之事實，業據被告於本院審理時坦認無訛，核與證人羅
      進豪在警訊中指訴情節相符，且有現場照片四張附卷可資佐證，此部份罪證明
      確，被告犯行均堪認定。
二、按扣案之螺絲起子四支係金屬製品，堅硬銳利，足以對人之生命、身體安全構成
    威脅，在客觀上具有危險性，自屬刑法第三百二十一條第一項第三款所指之兇器
    。核被告丁○○於事實欄一、（一）（四）所載時、地所為，係犯刑法第三百二
    十條第一項之普通竊盜罪；於事實欄一、（二）（三）所載時、地所為，則係犯
    刑法第三百二十一條第一項第三款之攜帶兇器竊盜罪。其先後多次竊盜及加重竊
    盜之犯行，時間緊接，方法相同，所犯係基本構成要件相同之罪，顯係基於概括
    犯意為之，應依連續犯之規定以一情節較重之刑法第三百二十一條第一項第三款
    之加重竊盜罪論，並加重其刑。被告丁○○與同案被告楊孟慈就事實欄一、（一
    ）部分之犯行、及被告丁○○與另案被告陳榮昌間就事實欄一、（二）部分之犯
    行，各有犯意聯絡及行為分擔，均為共同正犯。又被告丁○○曾因違反麻醉藥品
    管理條例案件，經法院判處有期徒刑五月確定，甫於八十六年七月三十日執行完
    畢，有台灣屏東地方法院檢察署刑案資料查註紀錄表乙紙在卷可按，其於五年之
    內再犯有期徒刑以上刑之本罪，為累犯，應依法遞加重其刑。公訴人雖僅就事實
    欄一、（一）部分之事實提起公訴，然檢察官就犯罪事實一部起訴者，其效力及
    於全部，本件被告於事實欄一、（二）（三）（四）所載時、地之犯行，雖未經
    起訴，然與前揭事實欄一、（一）之起訴部分，具有連續犯之裁判上一罪關係，
    已如前述，本院自應併予審理。
三、至臺灣屏東地方法院檢察署九十年度偵字第四四八五號移送併辦：其中以被告丁
    ○○與呂水錦（另案起訴）共同基於意圖為自己不法所有之概括犯意，(1)於九十
    年六月二十五日八時許、九十年六月二十九日二十一時三十分許，連續在屏東縣
    里港鄉地區之果菜市場內及檳榔攤，徒手竊取被害人乙○○之黑色女用皮包、甲
    ○○之黃色女用皮包；(2)九十年七月十日，復在同上址之果菜市場內，竊取被害
    人丙○○所有之摩托羅拉手機一支，得手後將手機置於另案被告呂水住處，嗣
    為警於呂水錦住處查獲，因認被告丁○○此二部分涉犯竊盜罪嫌云云。訊據被告
    丁○○堅決否認於併案所指之時、地有竊盜犯行，辯稱：伊從未夥同呂水錦一起
    犯案等語。按犯罪事實應依證據認定之，無證據不得推定其犯罪事實，刑事訴訟
    法第一百五十四條定有明文。經查，公訴人認被告涉犯此部分之犯行，無非以於
    呂水家中查獲前揭贓物，且呂水於警訊中供述：七月十日這一件不是我所竊
    取的，但我知道這支手機是丁○○拿來給我兒子用的云云（見呂水錦九十年七月
    十二日警訊筆錄）為其論據。然被告於警訊中及本院調查時，均堅決否認有公訴
    人併案所指之此部分犯行，又上開被害人亦未目擊被告丁○○為竊盜行為，況呂
    水於偵查中復翻異其詞，供稱：該摩托羅拉手機並非伊所竊取，丁○○常去伊
    住處，是否是丁○○拿來伊不確定（見九十年度偵字第四四八五號偵查卷第二十
    三頁），及供陳：伊一個人於六月二十九日、同月二十五日騎乘機車至上開地點
    ，趁人不注意時，竊走皮包，並未與丁○○共同行竊等語（見九十年度偵字第四
    四八五號偵查卷第十七頁、第十八頁），是上開贓物之來源仍有不明確之處，尚
    難僅以於另案被告呂水警訊所言，遽認係被告有前開公訴人所指之犯行。此外
    ，復查無其他積極證據足資證明被告確有此部分之犯行，其該部分之犯罪應屬不
    能證明，惟此部分並未起訴，自與前揭論罪科刑部分不生裁判上一罪之關係，應
    退由檢察官依法處理，併此敘明。
四、原審予以被告丁○○論罪科刑，固非無見，惟查：原審未及將事實一、（四）檢
    察官移送併辦部份犯行，依審判不可分原則一併審理，容有未洽。檢察官上訴意
    旨，執此指摘原判決不當，為有理由，應由本院將原判決撤銷改判。爰審酌被告
    年輕力壯不思以正途賺得金錢換取物品，多次竊取財物，經警查獲後仍心存僥倖
    ，不知悔改及其犯罪動機、目的、手段、竊取財物價值、所生危害、於原審審理
    中逃匿，經發布通緝後始到案審理、犯罪後坦承大部分犯行態度尚稱良好等一切
    情狀，量處如主文第二項所示之刑。至扣案之螺絲起子四支，其中三支為共犯陳
    榮昌所有（見九十年度偵字第四０三三號偵查卷第六頁、第七頁）；另一支則為
    被告丁○○所有，且為供犯罪所用之物，業據被告丁○○供明在卷（見九十年度
    偵字第四五二二號偵查卷第三頁反面、原審卷第六十六頁），爰均依刑法第三十
    八條第一項第二款之規定宣告沒收。
據上論斷，應依刑事訴訟法第三百六十九條第一項前段、第三百六十四條、第二百九
十九條第一項前段，刑法第二十八條、第五十六條、第三百二十一條第一項第三款、
第四十七條、第三十八條第一項第二款，判決如主文。
本案經檢察官郭振昌到庭執行職務。
中    華    民    國     九十       年      十二      月      二十八    日
                              臺灣高等法院高雄分院刑事第七庭
                                  審判長法官  李春昌
                                        法官  黃憲文
                                        法官  莊飛宗
右正本證明與原本無異。
不得上訴。
                                      書記官  張明賢
中    華    民    國     九十一     年       一       月      二        日
附錄本判決論罪科刑法條：
刑法第三百二十一條：
犯竊盜罪而有左列情形之一者，處六月以上五年以下有期徒刑：
一  於夜間侵入住宅或有人居住之建築物、船艦，或隱匿其內而犯之者。
二  毀越門扇、牆垣或其他安全設備而犯之者。
三  攜帶兇器而犯之者。
四  結夥三人以上而犯之者。
五  乘火災、水災或其他災害之際而犯之者。
六  在車站或埠頭而犯之者。
前項之未遂罰之。
                                                                        ｋ


司法院資訊處製作；財團法人民間司法改革基金會備份。
